臺灣高雄地方法院民事判決
111年度雄小字第2335號
原      告  和泰產物保險股份有限公司

法定代理人  顏思齊  
訴訟代理人  謝守賢律師
被      告  朱亮岩  
上列當事人間請求損害賠償事件，經本院於民國111年11月8日言
詞辯論終結，判決如下：
    主      文
一、被告應給付原告新臺幣（下同）2萬3,628元，及自民國（下
    同）111年9月5日起至清償日止，按年息5％計算之利息。
二、原告其餘之訴駁回。
三、訴訟費用1,000元由被告負擔97％，餘由原告負擔。
四、本判決第一項得假執行。
    事實及理由
壹、程序方面
一、原告之法定代理人原為莊瑞德，嗣於111年7月間變更為甲○○
    ，經其聲明承受訴訟，有民事聲明承受訴訟狀為憑（見本院
    卷第97頁），於法並無不合，應予准許。
二、被告經合法通知，未於最後言詞辯論期日到場，核無民事訴
    訟法第386條各款所列情形，爰依原告聲請，由其一造辯論
    而為判決。
貳、實體方面
一、原告主張：被告於109年10月28日9時16分許，駕駛車牌號碼
    00-0000號自用小貨車（下稱甲車），在高雄市○○區○○○路00
    00號前由北向南倒車，適伊所承保第三人吳孟紋所有且駕駛
    之車牌號碼000-0000號自用小客車（下稱乙車）沿同路段東
    向西停等紅燈，嗣因被告未注意後方狀況，致兩車發生碰撞
    （下稱系爭事故），乙車因此車體受損，乙車於保險期間發
    生系爭事故，伊已依強制汽車責任保險法及保險契約賠吳孟
    紋修理費用2萬4,392元（含鈑金6,078元、烤漆1萬2,104元
    及零件6,210元），上開費用係因被告過失所致，原告自得
    依強制汽車責任保險法第53條規定，代位行使吳孟紋對被告
    之損害賠償請求權，為此，爰依民法第184條第1項前段、第
    191條之2、保險法第53條規定提起本訴等語，並聲明：被告
    應給付原告2萬4,392元及自起訴狀繕本送達翌日起至清償日
    止，按週年利率5％計算之利息。
二、被告則未於言詞辯論期日到場，亦未提出書狀作何聲明或陳
    述。
三、得心證之理由
㈠、按因故意或過失，不法侵害他人之權利者，負損害賠償責任
    ；汽車、機車或其他非依軌道行駛之動力車輛，在使用中加
    損害於他人者，駕駛人應賠償因此所生之損害，民法第184
    條第1項前段、第191條之2前段分別定有明文。次按汽車倒
    車時，應顯示倒車燈光或手勢後，謹慎緩慢後倒，並應注意
    其他車輛及行人，道路交通安全規則第110條第2款亦有明定
    。經查，被告就系爭事故具有前揭過失，致乙車受損等事實
    ，乙車所有人吳孟紋並因此支出修理費用2萬4,392元，經原
    告理賠前揭修理費用予吳孟紋等情，業據原告提出與其所述
    相符之駕照影本、行照影本、高雄市政府警察局道路交通事
    故當事人登記聯單、高雄市政府警察局道路交通事故初步分
    析研判表、汽車險理賠申請書、車損照片、統一發票、估價
    單等件為證（見本院卷第13至31頁），而被告經合法通知，
    既未於言詞辯論期日到場爭執，復未提出書狀答辯以供本院
    斟酌，依民事訴訟法436條之23準用第436條第2項、第280條
    第3項、第1項之規定，即視同自認原告之主張，堪認原告之
    主張為真實。是被告既就系爭事故具有過失，致乙車受損，
    自應負損害賠償責任。
㈡、按物被毀損時，被害人除得依民法第196條請求賠償外，並不
    排除民法第213條至第215條之適用。依民法第196條請求賠
    償物被毀損所減少之價額，得以修復費用為估定之標準，但
    以必要者為限（例如：修理材料以新品換舊品，應予折舊）
    。經查，乙車為109年7月出廠，因本件車禍受損修復需費2
    萬4,392元，其中鈑金費用6,078元、烤漆費用1萬2,104元及
    零件費用6,210元，有行照影本（見本院卷第13頁）、統一
    發票（見本院卷第23頁）、估價單（見本院卷第25至31頁）
    在卷可按，則乙車既非新車，依諸上開說明，其修復時材料
    更換係以新品替換舊品，計算零件材料之損害賠償數額時，
    應扣除折舊部分始屬合理。又依行政院所發布之固定資產耐
    用年數表及固定資產折舊率表，自用小客車耐用年數為5年
    ，依定率遞減法每年應折舊369/1000，且採用定率遞減法者
    ，其最後一年之折舊額，加歷年折舊累計額，其總和不得超
    過該資產成本原額之10分之9。另依營利事業所得稅查核準
    則第95條第6項規定「固定資產提列折舊採用定率遞減法者
    ，以1年為計算單位，其使用期間未滿1年者，按實際使用之
    月數相當於全年之比例計算之，不滿1月者，以1月計」，乙
    車自出廠日109年7月，迄本件車禍發生時即109年10月28日
    ，已使用4月，則零件扣除折舊後之修復費用估定為5,446元
    （詳如附表之計算式），是加計無庸折舊之鈑金費用6,078
    元及烤漆費用1萬2,104元，被告應賠償之乙車修復費用為2
    萬3,628元（計算式：5,446+6,078+12,104＝23,628）。
㈢、按被保險人因保險人應負保險責任之損失發生，而對於第三
    人有損失賠償請求權者，保險人得於給付賠償金額後，代位
    行使被保險人對於第三人之請求權；但其所請求之數額，以
    不逾賠償金額為限，保險法第53條第1項定有明文。經查，
    第三人吳孟紋就乙車前向原告投保車體損失保險，而原告已
    就系爭事故致乙車損壞而給付修復費用，此有汽車理賠申請
    書、統一發票、估價單（見本院卷第19頁、第23至31頁）附
    卷可參，又吳孟紋就乙車受損得向被告請求賠償2萬3,628元
    乙節，已如前述，則依上開規定，原告自得代位行使吳孟紋
    對於被告之請求權，是以原告應得向被告請求賠償2萬3,628
    元。
四、綜上所述，原告依侵權行為及保險代位之法律關係請求被告
    給付2萬3,628元及自起訴狀繕本送達翌日（於111年8月25日
    寄存送達，見本院卷第65頁）即111年9月5日起至清償日止
    ，按年息5％計算之利息，為有理由，應予准許。至其逾此範
    圍之請求，為無理由，應予駁回。
五、本件原告勝訴部分係適用小額訴訟程序所為被告敗訴之判決
    ，依民事訴訟法第436條之20之規定，應依職權宣告假執行
    ；並確定訴訟費用額為1,000元（即如後附訴訟費用計算式
    ）。
六、訴訟費用負擔之依據：民事訴訟法第79條。
中　　華　　民　　國　　111 　年　　11　　月　　22　　日
                  高雄簡易庭　法　　　官  林綉君
以上正本係照原本作成。
民事訴訟法第436條之24第2項：對於本判決之上訴，非以違背
法令為理由，不得為之。
如對本判決上訴，須於判決送達後20日內向本院提出上訴狀，並
須表明原判決所違背之法令及其具體內容與依訴訟資料可認為原
判決有違背法令之具體事實之上訴理由。
中　　華　　民　　國　　111 　年　　11　　月　　22　　日
    　　　　　　　　　　　　  書　記　官  羅崔萍


訴訟費用計算式：
裁判費         1,000元
合計           1,000元


附表
折舊時間 金額 第1年折舊值 6,210×0.369×(4/12)=764 第1年折舊後價值 6,210-764=5,446